# 这样的合作经营项目收益怎么进行会计处理？陈版

提问人：呼叫帮助 时间：2010-03-23 00:28:59
甲生产企业因经营管理不力，流动资金出现问题，已无法进行生产运作， 乙贸易公司有原材料及产品的购销渠道，有意进入生产领域， 甲乙双方进行合作生产，乙贸易公司是想利用贸易优势，缩短固定资产的建设周期，讯速地进行生产领域，万一进入不成功，退出也比较容易。甲公司只提供固定资产，乙公司提供原材料和资金进行生产，管理人员由乙公司委派，产品销往乙公司， 甲公司分享合作收益的30%，乙公司分享合作收益的70%.，不涉及到股权交易，甲公司仍是独立的法人主体，独立核算。 甲乙双方的原材料与产品按正常购销处理，计入往来款核算，项目结束或年底时， 乙公司在会计上如何处理上述合作项目的70%收益，在财务账面上反映的是如何能转化为收益？ 甲公司在会计上如何处理上述合作项目的30%收益，在财务账面上反映的是如何能转化为支出？

回答人：chenyiwei
需要对合作协议的条款和实际运作情况进行进一步分析，请提供以下进一步信息： 1 、原材料由乙公司卖给甲公司，以及产品的卖回之间，是否存在逐笔交易对应的关系？原材料和产品的交易价格如何确定？乙公司是否向甲公司提供价格保护以确保甲公司可以获得固定的利润？ 2 、租赁范围是否包括甲公司的所有生产性固定资产？在合作期间，除了为乙公司代工以外，甲公司还有无其他经营业务？甲公司目前有无员工和管理人员？ 3 、“合作收益”的概念和范围如何具体界定？双方的分享具体通过何种操作方式实现？是否需要互相开票？

回答人：chenyiwei
回复 9 楼 呼叫帮助 的帖子实务中，由于没有股权投资关系，不能采用利润分配的法律形式，一般是采用开票方式。但这样做的税负相当重，不能享受居民企业之间符合条件的股息红利收入免税的优惠。这是不设立法人架构导致的麻烦。 不过我本人在这一块的实务经验不多，请有这方面实务经验的网友谈谈看，谢谢。